【裁判字號】    96,易,3078
【裁判日期】    970111
【裁判案由】    毒品危害防制條例
【裁判全文】
臺灣臺北地方法院刑事判決              96年度易字第3078號
公  訴  人  臺灣臺北地方法院檢察署檢察官
被      告  甲○○
                    （另案於臺北分監執行中）
上列被告因毒品危害防制條例案件，經檢察官提起公訴（96年度
偵字第2385號），被告於準備程序中就被訴事實為有罪之陳述，
經告知簡式審判程序之旨，並聽取當事人之意見後，本院裁定認
為適宜進行簡式審判程序，茲判決如下：
    主  文
甲○○施用第二級毒品，累犯，處有期徒刑捌月。
    事  實
一、甲○○前因施用毒品案件，經裁定送觀察、勒戒後，因認無
    繼續施用毒品傾向，經臺灣臺北地方法院檢察署檢察官於民
    國88年4月22日以88年度偵字第1315號為不起訴處分，復於
    89年間因施用第二級毒品案件，經本院於89年6月20日以89
    年度毒聲字第1375號裁定送觀察、勒戒結果，因認有繼續施
    用毒品之傾向，而經本院於89年7月28日以89年度毒聲字第
    1861號裁定令入戒治處所施以強制戒治，並由檢察官提起公
    訴，經本院以89年度易字第2600號判處有期徒刑8 月，於90
    年3月1日確定，並於91年6月19日縮刑假釋出監，縮刑期滿
    日期為91年7月21日，因假釋未經撤銷而以已執行完畢論。
    其另因轉讓第二級毒品案件，於89年4月20日經最高法院以
    89年度台上字第2147號判處有期徒刑10月確定，復於92年間
    ，因施用毒品案件，經本院以92年度毒聲字第140號裁定送
    強制戒治1年，於執行上開戒治中，因認無繼續戒治之必要
    ，經同法院以92年度毒聲字第1609號裁定停止戒治，所餘戒
    治期間付保護管束，於93年1月20日保護管束期滿未經撤銷
    ，強制戒治視為執行完畢，並經檢察官提起公訴，經同法院
    以92年度易字第1089號判處有期徒刑6 月確定，另因違反稅
    捐稽徵法案件，經本院分別以92年度易字第690號判決判處
    有期徒刑3月確定，上開各罪經定應執行刑及接續執行之結
    果，於93年7月27日縮刑期滿執行完畢。再因施用第二級毒
    品案件，經臺灣臺北地方法院檢察署檢察官以94年度毒偵字
    第1131號提起公訴，後經臺灣高等法院以94年度上易字第
    1434號判處有期徒刑10月確定，並於95年10月15日縮短刑期
    執行完畢。詎甲○○仍不知悔改，於受前開有期徒刑執行完
    畢後5年內，竟基於施用第二級毒品安非他命之犯意，於96
    年8月31日某時許，在臺北市文山區○○○路○段280號附近
    友人住處，以將安非他命置於玻璃球加熱燒烤之方式，施用
    第二級毒品安非他命1次，嗣為警於96年9月2日0時許，因查
    緝通緝犯，在臺北縣新店市○○路262巷1弄7號前查獲。
二、案經臺北縣政府警察局新店分局報請臺灣臺北地方法院檢察
    署檢察官偵查起訴。本院於準備程序進行中，甲○○就被訴
    事實為有罪之陳述，經告知簡式審判程序之旨，並聽取各當
    事人之意見後，本院裁定進行簡式審判程序。
    理  由
一、本件被告甲○○所犯之罪，其法定刑為7年以下有期徒刑，
    且非死刑、無期徒刑或最輕本刑有期徒刑3年以上之罪，亦
    非高等法院管轄第一審案件，且於準備程序進行中，被告先
    就被訴事實為有罪之陳述，經告知被告簡式審判程序之旨，
    並聽取檢察官、被告之意見後，本院裁定進行簡式審判程序
    ，是本件之證據調查，依刑事訴訟法第273條之2規定，不受
    同法第159條第1項、第161條之2、第161條之3、第163條之1
    及第164條至第170條規定之限制，合先敘明。
二、上揭犯罪事實，業經被告甲○○坦承不諱，且其於96年9月2
    日經警查獲後所採集之尿液經送檢驗後，確呈安非他命及甲
    基安非他命類陽性反應，此有台灣檢驗科技股份有限公司濫
    用藥物尿液檢驗報告書1紙在卷可稽（見96年度毒偵字第303
    3卷第3頁），復有臺北縣政府警察局新店分局偵辦毒品危害
    防制條例案被移送者姓名及代碼對照表、勘察採驗同意書各
    1紙在卷可稽，足認被告上揭施用第二級毒品之自白與事實
    相符，堪予採信。查，被告有事實欄一所載施用毒品行為經
    觀察勒戒、強制戒治執行完畢，又於前揭觀察勒戒、強制戒
    治執行完畢後之5年內，分別因再犯施用毒品行為經追訴處
    罰等情，有臺灣高等法院被告前案紀錄表及出入監簡列表可
    按，本件被告於強制戒治執行完畢後，於5年內又再犯施用
    毒品案件，應依法追訴處罰。本件被告施用毒品罪之事證明
    確，其犯行已堪認定，自應依法論科。
三、核被告甲○○所為，係犯毒品危害防制條例第10條第2項之
    施用第二級毒品安非他命罪。其於施用前後持有第二級毒品
    安非他命之低度行為，應為施用之高度行為所吸收，不另論
    罪。查被告有如事實欄一所載犯罪科刑及執行之紀錄，有臺
    灣高等法院被告前案紀錄表及出入監簡列表在卷可稽，是被
    告於有期徒刑執行完畢後5年內，故意再犯本件有期徒刑以
    上之罪，應依刑法第47條第1項之規定，論以累犯，並加重
    其刑至2分之1。爰審酌被告歷經觀察勒戒之矯治處遇，仍無
    法戒除毒癮；又其曾有如事實欄所載之施用毒品前案，卻無
    法戒慎警惕，顯見其毒癮不輕；惟被告之犯罪行為主要係戕
    害自身，並未直接積極損害他人之利益，另參酌被告施用毒
    品之次數，以及犯罪後坦承施用第二級毒品犯行，態度尚可
    等一切情狀，量處如主文所示之刑。
據上論斷，應依刑事訴訟法第284條之1、第273條之1第1項、第
299條第1項前段，毒品危害防制條例第10條第2項，刑法第11條
前段、第47條第1項，判決如主文。
本案經檢察官蕭方舟到庭執行職務。
中    華    民    國    97    年    1    月    11    日
                  刑事第十庭    法  官   呂煜仁
上正本證明與原本無異。
如不服本判決，應於判決送達後10日內向本院提出上訴狀 (應抄
附繕本)。
                                書記官   陳泰寧
中    華    民    國    97    年    1     月    14    日
附錄本案論罪科刑法條全文：
毒品危害防制條例第10條：
施用第一級毒品者，處六月以上五年以下有期徒刑。
施用第二級毒品者，處三年以下有期徒刑。


司法院資訊處製作；財團法人民間司法改革基金會備份。
